臺灣臺中地方法院行政訴訟判決
111年度交字第15號
原      告  高琳雅  
送達代收人  左佳祥  
被      告  臺中市交通事件裁決處
                      設臺中市○○區○○○路00號
代  表  人  黃士哲    住同上
訴訟代理人  黃曉妍律師
上列當事人間交通裁決事件，原告不服被告民國110年12月14日
中市裁字第68-GDH097224、68-GDH097271、68-GDH042077、68-G
DH012598、68-GCI276099、68-GCI177058、68-GCI121488、68-G
CI045188號裁決書，提起行政訴訟，本院判決如下：
    主  文
原告之訴駁回。
訴訟費用新臺幣參佰元由原告負擔。
    事實及理由
一、程序事項：按行政訴訟法第237 條之7 規定，交通裁決事件
    之裁判，得不經言詞辯論為之。本件屬交通裁決事件，依兩
    造所述各節及卷內資料其事證已臻明確，本院認無經言詞辯
    論之必要，爰不經言詞辯論而為判決。
二、事實概要：原告所有號牌YIT-759號普通重型機車(下稱系爭
    車輛）分別於民國109年10月15日、109年11月6日、109年11
    月22日、109年12月15日、110年1月1日、110年1月5日、110
    年1月20日、110年1月21日，分別停放於臺中市○區○○路○段0
    000○0000號前，因「在禁止臨時停車處所停車」、「在設有
    禁止停車標誌處所停車」之違規行為，為臺中市政府警察局
    第一分局（下稱舉發機關）員警認定該車違反道路交通管理
    處罰條例第56條第1項第1款及同條第4款之規定，逕行對車
    主即原告掣開第GDH097224、GDH097271、GDH042077、GDH01
    2598、GCI276099、68-GCI177058、GCI121488、GCI045188
    號等8件舉發違反道路交通管理事件通知單。原告未於到案
    期限檢具事證及應歸責人相關資料，向被告告知應歸責人，
    被告即依道路交通管理處罰條例第85條第4項規定，推定原
    告有過失，並依道路交通管理處罰條例第85條第1項後段「
    仍依本條例各該違反條款規定處罰」之規定，續於110年12
    月14日以中市裁字第68-GDH097224號等共計8件裁決書（下
    合稱原處分），依道路交通管理處罰條例第56條第1項第1款
    、同條第4款及「違反道路交通管理事件統一裁罰基準表」
    之規定，按逾到案期限60日以上之基準，裁處原告第4階段
    罰鍰新臺幣（下同）900元，共計罰鍰7,200元。
三、原告主張略以：於107年9月間將其所有號牌YIT-759號車輛
    出借予友人，供其於臺中使用，友人返回波蘭後，原告亦未
    領回系爭車輛，直至收受裁決書，始知系爭車輛遭不詳人士
    侵占使用中，遂向臺中地檢署提起告訴。原告因此主張伊非
    系爭車輛實際使用人，實際使用人乃係侵占系爭車輛之不詳
    人士，伊非道路交通管理處罰條例第56條第1項之「汽車駕
    駛人」，僅為「機車所有人」等語，並聲明：原處分撤銷，
    訴訟費用由被告負擔。
四、被告答辯則以：
  ㈠本件應適用之法律依據為道路交通管理處罰條例第56條第1項
    第1款、第7條之2第1項第7款及第2項第4款、第3條第1、10
    、11款、第85條第1項及第4項、道路交通安全規則第111條
    第1項第1款、第3款第112條第1項第1款、交通標誌標線號誌
    設置規則第149條第1項第1款第5目等規定。
  ㈡案經轉據舉發機關111年1月24日中市警一分交字第111000367
    2號函復說明略以：「...二、以上8件均係員警審核違規事
    實後逕行舉發，旨揭車輛違規停放在本轄中區雙十路1段35-
    3號前...三、以上案件違規事實均屬明確，請維持原裁定。
    四、檢附相關資料1份。」。
  ㈢按法務部91年11月18日法律字第0910039712號函意旨「...倘
    應受送達人之住居所、營業所、事務所或其他應為送達之處
    所全部不明，不能以其他方法為送達者，始得依據本法第78
    條第1項第1款「應為送達之處所全部不明者」之規定，為公
    示送達…」。查本案舉發單分別於(日期)郵寄原告戶籍地址
    ，然因查無此人而未能投遞成功，惟原告最新戶籍地址(如
    機車車籍查詢所載)與舉發單位寄送之地址相同，舉發機關
    已詳盡查明義務，仍無從查證原告其他應為送達之處，而有
    「應為送達之處所全部不明者」之情，舉發機關遂依法公示
    送達已為合法送達，今原告已逾應到案日期仍未檢附相關證
    據及應歸責人相關證明文件向處罰機關告知應歸責人，原告
    已生失權效果，應不得再爭執其非實際違規行為人。
　㈣又原告陳稱其所有之系爭車輛前於107年間出借予友人，嗣後
    因種種原因未領回系爭車輛，系爭車輛乃遭他人侵占使用，
    其非實際使用人。惟原告僅泛泛指稱系爭車輛已借予他人使
    用及遭不明人士侵占使用中，而未提供相關證據證明伊非實
    際使用人，其所陳稱似為幽靈抗辯，應不足為採等語，並聲
    明：原告之訴駁回，訴訟費用由原告負擔。
五、本院之判斷：
  ㈠按道交條例第3條第1、3款規定：「本條例用詞，定義如下：
    一、道路：指公路、街道、巷衖、廣場、騎樓、走廊或其他
    供公眾通行之地方。……三、人行道：指為專供行人通行之騎
    樓、走廊，及劃設供行人行走之地面道路，與人行天橋及人
    行地下道。」第56條第1項第1款規定：「汽車駕駛人停車時
    ，有下列情形之一者，處新臺幣六百元以上一千二百元以下
    罰鍰：一、在禁止臨時停車處所停車。」道路交通安全規則
    第111條第1項第1款規定：「汽車臨時停車時，應依下列規
    定：一、橋樑、隧道、圓環、障礙物對面、鐵路平交道、人
    行道、行人穿越道、快車道等處，不得臨時停車。」第112
    條第1項第1款規定：「汽車停車時，應依下列規定：一、禁
    止臨時停車處所不得停車。」另依違反道路交通管理事件統
    一裁罰基準表之規定，小型車在禁止臨時停車處所停車，於
    期限內繳納或到案聽候裁決者，統一裁罰基準為900元。
  ㈡經查，按舉發機關111年1月24日中市警一分交字第111000367
    2號函檢附之違規照片（見本院卷第123、127、129、133、1
    35、137頁）所示，原告所有系爭車輛確實於事實概要欄之
    時、地，停放於人行道上，依一般用路人之經驗，應得以知
    悉該處為人行道，不得於該處所停車，此不但為公眾所周知
    ，更為領有合格駕駛執照之駕駛人應具備之基本常識。而原
    告對此並不爭執，足認系爭車輛停放於上開禁止臨時停車處
    所之行為，已該當道路交通管理處罰條例第56條第1項第1款
    之規定。
  ㈢至於原告稱有將系爭車輛於107年間出借予友人云云，然按按
    行政訴訟法第136 條規定，行政訴訟程序準用民事訴訟法第
    277 條舉證責任分配原則，而依民事訴訟法第277條規定：
    「當事人主張有利於己之事實者，就其事實有舉證之責。」
    是道路交通管理處罰條例科處行政罰事件，依據上開舉證責
    任分配法則，固應先由行政機關就其業已履踐相關正當法律
    程序，以及人民應受處罰之客觀違反法令行為，負證明之責
    ，惟原告就行政機關已為相當證明之前開事項，若主張欠缺
    主觀歸責條件或為其他抗辯，亦須就其所辯提出反證，而原
    告並未針對系爭車輛出借予友人並遭他人侵占使用之部分提
    出舉證資料，本院自難對原告為有利之認定。再者，原告向
    臺灣臺中地方檢察署提出告訴稱系爭車輛遭人偷走云云，嗣
    經臺灣臺中地方檢察署111年5月11日中檢謀劍111他658字第
    1119050471號函說明：「三、…經警循線調查後，現已尋獲
    該機車，並查悉先前因臺中市中區雙十路1段人行道進行整
    修，該機車經人牽放至目前放置處，並未有人侵占該機車使
    用。」等語，足見系爭車輛並未遭人竊取或侵占，僅係因人
    行道整修之故，將系爭車輛牽放目前放置處，核與原告所執
    之主張不符，是舉發機關舉發系爭車輛違規停車，仍可歸責
    於原告，被告依法所為原處分並無違誤，原告訴請撤銷，為
    無理由，應予駁回。
  ㈣綜上所述，原告違規事證明確，被告依法所為原處分並無違
    誤，原告訴請撤銷，為無理由，應予駁回。
六、本件事證已臻明確，兩造其餘主張及陳述，經核於判決結果
    不生影響，爰不逐一論列，附此敘明。
七、本件第一審裁判費為300 元，應由原告負擔，爰確定第一審
    訴訟費用額如主文第2 項所示。
據上論結，本件原告之訴為無理由，依行政訴訟法第237 條之7
、第98條第1 項前段、第237 條之8 第1 項，判決如主文。
中　　華　　民　　國　　111 　年　　7 　　月　　7 　　日
　　　　　　　　　行政訴訟庭　法　官　楊萬益
以上正本證明與原本無異。
如不服本判決，應於判決送達後20日內，向本院提出上訴狀並表
明上訴理由（原判決所違背之法令及其具體內容或依訴訟資料可
認為原判決有違背法令之具體事實），其未表明上訴理由者，應
於提出上訴後20日內向本院補提理由書（上訴狀及上訴理由書均
須按他造人數附繕本，如未按期補提上理由書，則逕予駁回上訴
），並應繳納上訴裁判費新臺幣750元。
中　　華　　民　　國　　111 　年　　7 　　月　　11　　日
　　　　　　　　　　　　　　　書記官　林柏名